臺灣苗栗地方法院刑事判決
111年度易字第321號
公  訴  人  臺灣苗栗地方檢察署檢察官
被      告  謝昌勝



            （另案在法務部○○○○○○○○○○○執行中）
            黃忠義


            （另案在法務部○○○○○○○○○○○執行中）
上列被告等因竊盜案件，經檢察官提起公訴（110年度偵字第800
3號），被告等於準備程序進行中就被訴事實為有罪之陳述，本
院依法行簡式審判程序審理，判決如下：
    主  文
謝昌勝共同犯刑法第三百二十一條第一項第一、二款之竊盜罪，
累犯，處有期徒刑捌月。未扣案如附表所示犯罪所得按二分之一
比例沒收，於全部或一部不能沒收或不宜執行沒收時，按二分之
一比例追徵其價額。
黃忠義共同犯刑法第三百二十一條第一項第一、二款之竊盜罪，
累犯，處有期徒刑陸月，如易科罰金，以新臺幣壹仟元折算壹日
。未扣案如附表所示犯罪所得按二分之一比例沒收，於全部或一
部不能沒收或不宜執行沒收時，按二分之一比例追徵其價額。
    犯罪事實及理由
一、本件犯罪事實、證據名稱及應適用之法條，均引用檢察官起
    訴書之記載（如附件）。並補充、更正如下：
　㈠犯罪事實：
　　犯罪事實欄第6至7行「洋酒10餘瓶、背包、棉被袋、存錢
    筒」，更正為「洋酒13瓶及背包、棉被袋、存錢筒各1個」
    。
　㈡證據名稱：
　  補充「被告謝昌勝、黃忠義於本院審理中之自白」（見本院
    卷第159頁）」。　
　㈢應適用之法條：
　⒈被告謝昌勝部分：　
　　其前因施用毒品案件，經本院以108年度苗簡字第649號判決
    判處有期徒刑4月，再以108年度簡上字第78號判決上訴駁回
    確定，入監執行後於民國109年8月1日執行完畢乙節，有臺
    灣高等法院被告前案紀錄表在卷可稽，其於受徒刑執行完畢
    後5年以內故意再犯本案有期徒刑以上之罪，為累犯。審酌
    其前因犯罪而經徒刑執行完畢後，理應產生警惕作用，能因
    此自我控管，不再觸犯有期徒刑以上之罪，卻於執行完畢後
    不到1年2月便故意再犯本案，足見前案之徒刑執行成效不彰
    ，其對於刑罰之反應力顯然薄弱，且綜核全案情節，本案縱
    依刑法第47條第1項規定加重法定最低本刑，亦無司法院釋
    字第775號解釋所闡述之所受刑罰超過所應負擔罪責，人身
    自由因此遭受過苛侵害之罪刑不相當情形，爰依刑法第47條
    第1項規定加重其刑。　
　⒉被告黃忠義部分：
　⑴其前曾受如附件犯罪事實欄所述之徒刑執行紀錄，有臺灣高
    等法院被告前案紀錄表在卷可稽，其於受徒刑執行完畢後5
    年以內故意再犯本案有期徒刑以上之罪，為累犯。審酌其前
    因犯罪而經徒刑執行完畢後，理應產生警惕作用，能因此自
    我控管，不再觸犯有期徒刑以上之罪，卻故意再犯與前案罪
    質類似之本案，足見前案之徒刑執行成效不彰，其對於刑罰
    之反應力顯然薄弱，且綜核全案情節，本案縱依刑法第47條
    第1項規定加重法定最低本刑，亦無司法院釋字第775號解釋
    所闡述之所受刑罰超過所應負擔罪責，人身自由因此遭受過
    苛侵害之罪刑不相當情形，爰依刑法第47條第1項規定加重
    其刑。
　⑵其於另案接受警詢時，主動供出前揭未發覺之竊盜犯行並願
    受裁判，有警詢筆錄及涉嫌竊盜案自首情刑紀錄表在卷可憑
    （見偵卷第24、95頁），應成立自首，依刑法第62條前段規
    定減輕其刑。其有上開刑之加重、減輕事由，依刑法第71條
    第1項規定先加後減之。
二、量刑理由：
    爰以行為人之責任為基礎，審酌被告2人具有工作能力，卻
    不思以正當途徑獲取財物，反基於貪念而為本案竊盜犯行，
    顯然缺乏對他人財產權應予尊重之觀念，所為實有不該。復
    考量被告謝昌勝前有竊盜、搶奪、毒品、妨害自由，被告黃
    忠義前有竊盜（累犯部分不予重複評價）、毒品之論罪科刑
    紀錄，素行非佳，有臺灣高等法院被告前案紀錄表存卷可查
    。惟念被告2人犯後於偵訊及審理中均坦承犯行，被告黃忠
    義尚自首犯行，節省有限之調查資源，併參酌其等尚未與告
    訴人達成和解、所竊財物部分未經告訴人領回。兼衡被告謝
    昌勝於審理中自陳國中畢業，擔任板模工，有兒女需其扶養
    ，被告黃忠義於審理中自陳國中畢業，擔任水泥工，無人需
    其扶養等語（見本院卷第163頁）之智識程度、家庭與生活
    狀況，暨參考檢察官對刑度之意見（見本院卷第164頁）等
    一切情狀，分別量處如主文所示之刑，併就被告黃忠義部分
    諭知易科罰金之折算標準，以為警惕，並符罪刑相當原則。
三、沒收部分：
　㈠刑法關於「犯罪所得」，於第38條之1規定：「犯罪所得，屬
    於犯罪行為人者，沒收之。但有特別規定者，依其規定。犯
    罪行為人以外之自然人、法人或非法人團體，因下列情形之
    一取得犯罪所得者，亦同：一、明知他人違法行為而取得。
    二、因他人違法行為而無償或以顯不相當之對價取得。三、
    犯罪行為人為他人實行違法行為，他人因而取得。前二項之
    沒收，於全部或一部不能沒收或不宜執行沒收時，追徵其價
    額。第一項及第二項之犯罪所得，包括違法行為所得、其變
    得之物或財產上利益及其孳息。犯罪所得已實際合法發還被
    害人者，不予宣告沒收或追徵」。明定犯罪所得之範圍（包
    括犯罪「直接」取得者及「其變得之物或財產上利益及其孳
    息」）及犯罪所得全部或一部不能沒收或不宜執行沒收時之
    追徵價額。又本於「任何人都不能坐享或保有犯罪所得或犯
    罪所生利益」之理念，於該條第4項規定，犯罪所得包括違
    法行為所得、其變得之物或財產上利益及其孳息。按共同正
    犯犯罪所得之沒收或追徵，應就各人所分得之數為之。倘共
    同正犯內部間，對於不法利得分配明確時，應依各人實際分
    配所得宣告沒收；若共同正犯成員對不法所得並無處分權限
    ，與其他成員亦無事實上之共同處分權限者，自不予諭知沒
    收。然若共同正犯各成員對於不法利得享有共同處分權限，
    惟彼此間分配狀況未臻具體或明確，自應負共同沒收之責，
    且參照民法第271條、民事訴訟法第85條第1項前段等規定之
    法理，即係平均分擔之意（最高法院109年度台上字第5870
    號、110年度台上字第1355號判決意旨參照）。
  ㈡經查，被告2人竊得之現金新臺幣（下同）10000元、背包1個
    、棉被袋1個、存錢筒1個，竊得之洋酒13瓶變賣所得之現金
    19000元，參考上開說明，應為其2人之犯罪所得。然因被告
    謝昌勝於審理中供稱：犯罪所得與被告黃忠義2人各分一半
    等語（見本院卷第160頁），核與被告黃忠義於審理中供稱
    ：只分到大約新臺幣10000元等語未合（見本院卷第161頁）
    ，則被告2人就上開犯罪所得之分配狀況具體為何，依卷附
    現有證據以觀實未臻明確。是以，揆諸前揭判決意旨，此際
    被告2人就上開犯罪所得，自應負共同沒收之責而為平均分
    擔，本院爰依前述規定及判決意旨，即按2分之1比例分別對
    被告2人諭知沒收，並於全部或一部不能沒收或不宜執行沒
    收時，亦按2分之1比例追徵其價額。
  ㈢本案被告2人竊得之監視器主機1台、洋酒13瓶，已實際合法
    發還告訴人，業據其於警詢中證述明確（見偵卷第36、40頁
    ），且有贓物認領保管單存卷可佐（見偵卷第91、93頁），
    爰依刑法第38條之1第5項規定，不予宣告沒收。
據上論斷，應依刑事訴訟法第273條之1第1項、第299條第1項前
段、第310條之2、第454條第2項，刑法第28條、第321條第1項第
1款、第2款、第47條第1項、第62條前段、第41條第1項前段、第
38條之1第1項前段、第3項，刑法施行法第1條之1第1項，判決如
主文。
本案經檢察官姜永浩提起公訴，檢察官吳宛真到庭執行職務。
中　　華　　民　　國　　111 　年　　9 　　月　　2 　　日
                  刑事第四庭  法  官  魏宏安
以上正本證明與原本無異。　　　　　　　　　　　　　　　　如不服本判決應於收受判決後20日內向本院提出上訴書狀，並應敘述具體理由。其未敘述上訴理由者，應於上訴期間屆滿後20日內向本院補提理由書(均須按他造當事人之人數附繕本)「切勿逕送上級法院」。告訴人或被害人如對本判決不服者，應具備理由請求檢察官上訴，其上訴期間之計算係以檢察官收受判決正本之日期為準。
中　　華　　民　　國　　111 　年　　9 　　月　　2 　　日
                              書記官  魏美騰
附錄論罪科刑法條：
中華民國刑法第321條
犯前條第1項、第2項之罪而有下列情形之一者，處6月以上5年以
下有期徒刑，得併科50萬元以下罰金：
一、侵入住宅或有人居住之建築物、船艦或隱匿其內而犯之。
二、毀越門窗、牆垣或其他安全設備而犯之。
三、攜帶兇器而犯之。
四、結夥三人以上而犯之。
五、乘火災、水災或其他災害之際而犯之。
六、在車站、港埠、航空站或其他供水、陸、空公眾運輸之舟、
    車、航空機內而犯之。
前項之未遂犯罰之。

附表：新臺幣29000元、背包1個、棉被袋1個、存錢筒1個。
附件：
臺灣苗栗地方檢察署檢察官起訴書
                                     110年度偵字第8003號
　　被　　　告　謝昌勝　男　53歲（民國00年0月00日生）
　　　　　　　　　　　　住苗栗縣○○鄉○○村00鄰○○路00
　　　　　　　　　　　　0號
　　　　　　　　　　　　居苗栗縣○○鄉○○村○○00號
　　　　　　　　　　　　國民身分證統一編號：Z000000000號
　　    　　　　黃忠義　男　58歲（民國00年0月00日生）
　　　　　　　　　　　　住○○市○○區○○里0鄰○○路0段
　　　　　　　　　　　　00號0○○○○○○○○)
　　　　　　　　　　　　居苗栗縣○○鄉○○村○○0000號
　　　　　　　　　　　　國民身分證統一編號：Z000000000號
　　　　　    　張世鋒　男　40歲（民國00年00月00日生）
　　　　　　　　　　　　住苗栗縣○○鄉○○村00鄰○○○街
　　　　　　　　　　　　000巷00號
　　　　　　　　　　　　國民身分證統一編號：Z000000000號
上列被告等因竊盜等案件，業經偵查終結，認應提起公訴，茲將
犯罪事實及證據並所犯法條分敘如下：
　　　　犯罪事實
一、黃忠義前因犯施用毒品、竊盜案件，經法院判處有期徒刑6
    月、1年2月，上開二判決經定應執行有期徒刑1年7月確定。
    復因竊盜、施用毒品案件，經法院判處有期徒刑10月、6月
    、10月、7月，上開四案件並經定應執行有期徒刑2年7月確
    定，再因竊盜案件，經法院判處有期徒刑11月確定，並與上
    開案件接續執行，於民國104年12月31日假釋出監，假釋期
    間付保護管束，於105年9月8日保護管束期滿未經撤銷，視
    為執行完畢。嗣再犯施用毒品、竊盜、個資法案件，經法院
    判處有期徒刑7月、4月、8月、4月、8月、4月、3月確定，
    於109年5月29日縮短刑期假釋出監，累進縮刑60日，假釋期
    間付保護管束，109年9月15日保護管束期滿未經撤銷，視為
    執行完畢。謝昌勝前因犯竊盜及施用毒品案件經法院判處拘
    役55日、有期徒刑4月確定，於109年9月20日執行完畢出監
    。
二、謝昌勝、黃忠義均猶不知悔改，意圖為自己不法之所有，基
    於竊盜之犯意聯絡，於110年9月24日凌晨1時許，一同騎乘
    車牌號碼000-000號重型機車前往宋榮治位於苗栗縣○○鄉○○
    村○○000○0號之住處，踰越上址一樓後方浴室窗戶後侵入屋
    內，徒手竊取宋榮治所有之監視器主機1台、新臺幣（下同
    ）1萬元、洋酒10餘瓶（價值約5萬餘元）、背包、棉被袋、
    存錢筒，得手後隨即騎乘上開機車逃離現場。嗣經宋榮治查
    覺遭竊後報警循線查獲上情。
三、張世鋒明知謝昌勝並無資力取得高價洋酒，仍受謝昌盛請託
    ，基於縱使謝昌勝欲販售給伊轉賣圖利之洋酒為來路不明之
    贓物亦不違背其本意之故買贓物不確定故意，於110年9月26
    日下午4時許，在苗栗縣造橋鄉錦水村某處，以19000元之代
    價買下謝昌勝持有之上開洋酒10餘瓶後，欲變賣金錢供己花
    用。
四、案經宋榮治訴由苗栗縣警察局苗栗分局報告偵辦。
　　　　證據並所犯法條
一、證據：(一)被告謝昌勝、黃忠義於警詢及偵查中之自白、(
    二)被告張世鋒於偵訊時之自白、(三)證人即告訴人宋榮治
    於警詢時之證述、（四）證人葉賢宗、陳晏書於警詢時之證
    述、（五）被告黃忠義手機內洋酒照片截圖、（六）贓物認
    領保管單2紙、(七)現場及查獲照片、（八）自首情形紀錄
    表足證，被告2人犯嫌堪以認定。
二、核被告謝昌勝、黃忠義所為，均係犯刑法第321條第1項第1
    款、第2款之加重竊盜罪嫌；被告張世鋒所為，係犯同法第3
    49條第2項之故買贓物罪嫌。被告謝昌勝、黃忠義2人間，有
    犯意聯絡、行為分擔，請論以共同正犯。被告2人前有如犯
    罪事實欄所載之論罪科刑及執行情形，有刑案資料查註紀錄
    表1份在卷可稽，其於受徒刑執行完畢後，5年以內故意再犯
    本件有期徒刑以上之罪，均為累犯，均請審酌是否加重其刑
    。
三、依刑事訴訟法第251條第1項提起公訴。
　　此　　致
臺灣苗栗地方法院
中　　華　　民　　國　 111　　年　　5 　　月　　11　　日
 　　　　　　　　　　　　　 　檢  察  官　姜永浩
本件正本與原本無異
中　　華　　民　　國　 111　　年　　6 　　月　　2 　　日
　　　　　　　　　　　　　　  書  記  官  黃月珠
所犯法條：刑法第321條、第349條第2項
中華民國刑法第321條（加重竊盜罪）
犯前條第 1 項、第 2 項之罪而有下列情形之一者，處 6 月以
上 5 年以下有期徒刑，得併科 50 萬元以下罰金：
一、侵入住宅或有人居住之建築物、船艦或隱匿其內而犯之。
二、毀越門窗、牆垣或其他安全設備而犯之。
三、攜帶兇器而犯之。
四、結夥三人以上而犯之。
五、乘火災、水災或其他災害之際而犯之。
六、在車站、港埠、航空站或其他供水、陸、空公眾運輸之舟、
    車、航空機內而犯之。
前項之未遂犯罰之。
中華民國刑法第349條（普通贓物罪）
收受、搬運、寄藏、故買贓物或媒介者，處 5 年以下有期徒刑
、拘役或科或併科 50 萬元以下罰金。
因贓物變得之財物，以贓物論。